# 关于盈余公积的计提

提问人：二回三 时间：2023-04-11 15:28:05
公司注册资本为 1000 万，公司 22 年初有盈余公积 400 万， 22 年当期净利润为 2000 万，不考虑其他情况，当期提取盈余公积是 200 万（ 2000 0.1 ）还是 100 万（ 1000 0.5-400）

回答人：chenyiwei
如果股东会没有特别作出决议“法定盈余公积的计提以累计金额达到本公司注册资本的50%为限”，则一般做法仍然是按照当年净利润200*10%=20计提。因为公司法的规定是盈余公积达到注册资本的50%以后“可以”不再提取，而不是“不能继续提取”。